【裁判字號】    97,訴,2311
【裁判日期】    970923
【裁判案由】    違反戶籍法等
【裁判全文】
臺灣彰化地方法院刑事判決              97年度訴字第2311號
公  訴  人  臺灣彰化地方法院檢察署檢察官
被      告  丙○○
                      13號4.
上列被告因違反戶籍法等案件，經檢察官提起公訴（九十七年度
毒偵字第五九四二號），本院依簡式審判程序判決如下：
    主  文
丙○○共同行使偽造私文書，足以生損害於公眾及他人，處有期
徒刑肆月，如易科罰金，以新臺幣壹仟元折算壹日，扣案如附表
一所示文件上偽造之「甲○○」印文共計拾枚、署名共計陸枚
、如附表編號三所示之物均沒收；又共同行使偽造私文書，足以
生損害於公眾及他人，處有期徒刑肆月，如易科罰金，以新臺幣
壹仟元折算壹日，扣案如附表二所示文件上偽造之「甲○○」署
名枚、如附表編號三所示之物均沒收。應執行有期徒刑陸月，
如易科罰金，以新臺幣壹仟元折算壹日，扣案如附表一、二所示
文件上偽造之「甲○○」印文共計拾枚、署名共計玖枚、如附
表編號三所示之物均沒收。
    事  實
一、丙○○因缺錢花用，見真實姓名年籍不詳之成年男子所刊登
    之報紙廣告，即以其所持用門號0000000000號行
    動電話撥打電話予該成年男子，得悉可藉由持偽造之國民身
    分證、駕駛執照至金融機構開立帳戶，取得存摺、提款卡，
    而獲取每個帳戶新臺幣二萬元之報酬，竟與該成年男子共同
    基於行使偽造私文書、行使偽造特種文書、行使偽造國民身
    分證之犯意聯絡，先由丙○○於民國九十七年五月中旬某日
    ，前往臺中市德安百貨公司，將存有自己相片檔案之光碟片
    一張置放在該百貨公司地下室之置物櫃內，該成年男子再撥
    打電話向丙○○詢問置物櫃號碼及密碼，並前往拿取該光碟
    片。再由該成年男子於不詳時間、地點，以不詳方式，偽造
    其上均印有「內政部印」之公印文（無積極證據足認係以偽
    造之「內政部印」公印所偽造），且換貼丙○○之照片，並
    分別記載「甲○○」、「乙○○」之姓名、國民身分證字號
    、住址，而接續偽造「甲○○」、「乙○○」之國民身分證
    各一張；另於不詳時間、地點，以不詳方式，偽造其上均印
    有「交通部駕駛執照製發之章」印文（無積極證據足認係以
    偽造之「交通部駕駛執照製發之章」印章所偽造），並貼有
    丙○○之照片，且分別記載「甲○○」、「乙○○」之姓名
    、國民身分證字號、住址，而接續偽造屬於特種文書之「甲○○」、「乙○○」普通小型車汽車駕駛執照各一張；該成
    年男子復於不詳時間、地點，委託不知情之刻印店人員偽刻
    「乙○○」之印章一枚；均足生損害於甲○○、乙○○，以
    及戶政機關對於國民身分證、監理機關對於駕駛執照管理之
    正確性。嗣該成年男子於九十七年六月十日某時許，將前開
    偽造之國民身分證、汽車駕駛執照各二張，連同偽刻之「乙○○」印章一枚，置放在德安百貨公司地下室之置物櫃內，
    並撥打電話告知丙○○置物櫃號碼及密碼，丙○○依指示前
    往拿取後，復於九十七年六月十日至同月十六日中午十二時
    許間之某時，接續前揭犯意，委託不知情、位在彰化縣員林
    鎮第一市場之某刻印店人員偽刻「甲○○」之印章一枚。其
    後，丙○○即先後為下列行使偽造私文書、行使偽造特種文
    書、行使偽造國民身分證之犯行：
  (一)於九十七年六月十六日中午十二時許，持上開物品，前往臺
    中市○○區○○路二四五號之國票綜合證券股份有限公司九
    鼎分公司（下稱國票九鼎分公司）及配合開立交割帳戶之國
    泰世華商業銀行（下稱國泰世華銀行），假冒甲○○之名義
    ，辦理證券帳戶及存款帳戶之開戶手續，接續在如附表一所
    示之文書上，偽造如附表一所示之印文、署名，表明甲○○
    願意遵守申請書、委託書、總約定書上所載事項及以所蓋用
    之印章作為存款帳戶印鑑章之意旨，以此方式偽造如附表一
    所示之私文書後，再接續將如附表一編號１至４所示之偽造
    私文書、如附表一編號５至７所示之偽造私文書，連同上開
    偽造之「甲○○」國民身分證、汽車駕駛執照，分別持以交
    付國泰世華銀行、國票九鼎分公司承辦人員以為行使，均足
    生損害於甲○○，以及戶政機關對於國民身分證、監理機關
    對於駕駛執照、國泰世華銀行與國票公司對於客戶管理之正
    確性，並使各該承辦人員據以核對後誤認確為「甲○○」本
    人申請開戶，而分別交付國泰世華銀行帳號第000000
    0號帳戶之存款存摺一本及提款卡一張、國票九鼎分公司帳
    號第二四二四二二號帳戶之證券存摺一本予丙○○。丙○○
    再於九十七年六月十六日中午十二時許至同月二十四日下午
    三時二十五分許間之某時，前往臺中市德安百貨公司，將上
    開國泰世華銀行帳戶之存摺、提款卡置放在該百貨公司地下
    室之置物櫃內，該成年男子再撥打電話向丙○○詢問置物櫃
    號碼及密碼，並前往拿取該存摺、提款卡。
  (二)於九十七年六月二十四日下午三時二十五分許，持上開物品
    ，前往彰化縣彰化市○○路五七號之彰化商業銀行彰化分行
    （下稱彰銀彰化分行），假冒甲○○之名義，辦理存款帳戶
    之開戶手續，接續在如附表二所示之文書上，偽造如附表二
    所示之署名，表明甲○○願意遵守申請書上所載事項之意旨
    ，以此方式偽造如附表二所示之私文書後，再將如附表二所
    示之偽造私文書，連同上開偽造之「甲○○」國民身分證、
    汽車駕駛執照，持以交付彰銀彰化分行承辦人員以為行使，
    均足生損害於甲○○，以及戶政機關對於國民身分證、監理
    機關對於駕駛執照、彰化銀行對於客戶管理之正確性。嗣因
    彰銀彰化分行承辦人員發覺上開國民身分證、汽車駕駛執照
    有異，並報警處理，經警到場當場逮捕丙○○，並扣得如附
    表三所示之物，而查悉上情。
二、案經彰化縣警察局彰化分局報告臺灣彰化地方法院檢察署檢
    察官偵查起訴。
    理  由
一、按除被告所犯為死刑、無期徒刑、最輕本刑為三年以上有期
    徒刑之罪或高等法院管轄第一審案件者外，於刑事訴訟法第
    二百七十三條第一項程序進行中，被告先就被訴事實為有罪
    之陳述時，審判長得告知被告簡式審判程序之旨，並聽取當
    事人、代理人、辯護人及輔佐人之意見後，裁定進行簡式審
    判程序；除簡式審判程序、簡易程序及第三百七十六條第一
    款、第二款所列之罪之案件外，第一審應行合議審判；刑事
    訴訟法第二百七十三條之一第一項、第二百八十四條之一分
    別定有明文。本件被告丙○○所犯係死刑、無期徒刑、最輕
    本刑為三年以上有期徒刑或高等法院管轄第一審案件以外之
    罪，且於本院行準備程序時就被訴事實為有罪之陳述，經受
    命法官告知簡式審判程序之旨，並聽取公訴人、被告之意見
    後，本院合議庭認無不得或不宜改依簡式審判程序進行之處
    ，經評議結果，裁定改由受命法官獨任行簡式審判程序，合
    先敘明。
二、上開事實，迭經被告丙○○於警詢、偵訊、本院準備程序及
    審理時，坦承不諱，核與證人即國票九鼎分公司承辦人員林
    素幸、彰銀彰化分行承辦人員吳壬卿、國泰世華銀行承辦人
    員洪嘉伶、被害人甲○○於警詢時，證述之情節相符，復有
    甲○○本人之國民身分證、汽車駕駛執照影本各一紙在卷可
    稽，以及如附表一、二、三所示之物扣案為憑，足徵被告之
    自白確與事實相符，本件事證明確，被告行使偽造私文書、
    行使偽造特種文書、行使偽造國民身分證之犯行，均堪認定
    。
三、論罪科刑理由：
  (一)按刑法第二百十二條所謂「其他相類之證書、介紹書」，係
    指與關於品行、能力、服務之證書、介紹書相類似之文書而
    言，如其具有公文書之性質，則依特別法優於普通法之原則
    ，尚無適用同法第二百十一條而論以偽造公文書之餘地（最
    高法院九十年度臺上字第六六二八號判決意旨參照）。次按
    刑法第二百十八條第一項所稱之公印，係指由政府依印信條
    例第六條相關規定製發之印信，用以表示公署或公務員之資
    格，即俗稱之大印及小官章而言，如不足以表示公署或公務
    員之資格者，即非公印。本件如附表三編號１、３所示偽造
    國民身分證上之「內政部印」，為表示內政部公署之公印文
    ；如附表三編號２、４所示偽造汽車駕駛執照上之「交通部
    駕駛執照製發之章」，其機關全銜之下既綴有「駕駛執照製
    發之章」等字，其非依印信條例規定，由上級機關所製發之
    印信，以表示該機關之資格者，自非公印，該部分即非屬公
    印文（最高法院六十九年臺上字第一六七六號判例、九十年
    度臺上字第二五二二號判決意旨參照）。本件被告如事實欄
    一(一)、(二)所示二次行使偽造「甲○○」國民身分證（含其上
    之「內政部印」）之行為，均係犯戶籍法第七十五條第二項
    、第一項之行使偽造國民身分證罪；又被告如事實欄一(一)、
    (二)所示二次行使偽造「甲○○」汽車駕駛執照之行為，均係
    犯刑法第二百十六條、第二百十二條之行使偽造特種文書罪
    。再按數行為於同時同地或密切接近之時地實施，侵害同一
    之法益，各行為之獨立性極為薄弱，依一般社會健全觀念，
    在時間差距上，難以強行分開，在刑法評價上，以視為數個
    舉動之接續施行，合為包括之一行為予以評價，較為合理，
    應屬接續犯，而為包括之一罪（最高法院八十六年度臺上字
    第三二九五號判例意旨參照）。被告先後二次偽造國民身分
    證（即如附表三編號１、３所示國民身分證部分）、二次偽
    造特種文書（即如附表三編號２、４所示汽車駕駛執照部分
    ），其前後各行為既係分別利用同一機會，在同一時段，就
    同一犯罪構成要件之事實，本於單一犯意接續進行，以實現
    一犯罪構成要件之單一行為，均屬接續犯，應各以一罪論處
    。被告偽造國民身分證、特種文書之低度行為，各為其行使
    偽造國民身分證、特種文書之高度行為所吸收，均不另論罪
    。又偽造國民身分證，必須偽造「內政部印」之公印文，否
    則無法完成偽造之證件，戶籍法既就偽造國民身分證另定處
    罰之條款，應認係特別規定，有關偽造及行使偽造國民身分
    證之行為，應逕依戶籍法第七十五條第一項、第二項規定處
    罰，亦即偽造「內政部印」公印文之行為，應屬偽造國民身
    分證之階段行為，不另論罪。另起訴書雖未敘及被告偽造「
    乙○○」國民身分證及汽車駕駛執照之偽造國民身分證、偽
    造特種文書之犯行，然檢察官就犯罪事實之一部提起公訴者
    ，其效力及於全部，此為刑事訴訟法第二百六十七條所明定
    ，被告此部分偽造國民身分證、偽造特種文書之犯行，既與
    前揭論罪科刑、業經起訴之偽造「甲○○」國民身分證及汽
    車駕駛執照之偽造國民身分證、偽造特種文書部分，分別具
    有接續犯之包括一罪關係，均應為起訴效力所及，本院自應
    併予審究，附此敘明。
  (二)又按刑法上之「署押」，乃指於紙張或物體上簽署之姓名或
    其他符號，以表示其承認所簽署文書之效力，與印文有同一
    效力（最高法院八十六年度臺上字第四七號判決參照），而
    以按捺指紋以代替簽名者，則偽造指紋亦屬偽造署押。再按
    刑法上之偽造署押罪，係指單純偽造簽名、畫押而言，若在
    制式之書類上偽造他人簽名，已為一定意思表示，具有申請
    書或收據等類性質者，則係犯偽造文書罪（該偽造署押為偽
    造文書之部分行為不另論罪），又在申請書類之姓名欄填寫
    申請人姓名，僅在識別何人申請，並非表示本人簽名之意思
    ，尚不生偽造署押問題，該填載自不得依刑法第二百十九條
    諭知沒收（最高法院八十五年度臺非字第一四六號判決意旨
    參照）。本件被告先後在如附表一、二所示之文書上偽造「
    甲○○」之署名、印文，再交付予各該承辦人員以為行使，
    依其內容足以表示其偽以「甲○○」之名義，表明願意遵守
    申請書、委託書、總約定書上所載事項及以所蓋用之印章作
    為存款帳戶印鑑章之意旨，是核被告如事實欄一(一)所示行使
    附表一所示偽造私文書、如事實欄一(二)所示行使附表二所示
    偽造私文書之犯行，均係犯刑法第二百十六條、第二百十條
    之行使偽造私文書罪。被告先後偽造「甲○○」及「乙○○
    」印章，偽造如附表一所示私文書，偽造如附表二所示私文
    書，係分別利用同一機會，在同一時段，就同一犯罪構成要
    件之事實，本於單一犯意接續進行，以實現一犯罪構成要件
    之單一行為，均屬接續犯，應各以一罪論處。另起訴書雖未
    敘及被告偽造「乙○○」印章之偽造印章之犯行，然檢察官
    就犯罪事實之一部提起公訴者，其效力及於全部，此為刑事
    訴訟法第二百六十七條所明定，被告此部分偽造印章之犯行
    ，既與前揭論罪科刑、業經起訴之偽造「甲○○」印章之偽
    造印章部分，具有接續犯之包括一罪關係，亦應為起訴效力
    所及，本院自應併予審究，附此敘明。被告偽造「甲○○」
    之印章，分別蓋用在如附表一所示之文書上，另在如附表一
    、二所示之文書上偽簽「甲○○」之署名，分別為各該偽造
    私文書之階段行為；又偽造私文書後，復持以行使，其偽造
    私文書之低度行為，應各為行使偽造私文書之高度行為所吸
    收，均不另論罪。
  (三)又按共同實施犯罪行為之人，在合同意思範圍內，各自分擔
    犯罪行為之一部，相互利用他人之行為，以達其犯罪之目的
    者，即應對於全部所發生之結果，共同負責（最高法院二十
    八年上字第三一一○號判例意旨參照）。被告與真實姓名年
    籍不詳之成年男子間，就行使偽造國民身分證、行使偽造特
    種文書、行使偽造私文書等犯行，分別有犯意聯絡及行為分
    擔，均應論以共同正犯。被告利用不知情之刻印業者偽刻「
    甲○○」、「乙○○」之印章，為間接正犯。被告如事實欄
    一(一)、(二)所示之犯行，各係以一行為而同時行使偽造特種文
    書（汽車駕駛執照）、偽造國民身分證、偽造私文書（如附
    表一、二所示文書），均屬以一行為而觸犯構成要件相異之
    數罪名，為異種想像競合犯，各應依刑法第五十五條前段之
    規定，從一重處斷；又上開三罪之法定刑，依序為行使偽造
    特種文書罪「一年以下有期徒刑、拘役或三百元以下罰金」
    、行使偽造國民身分證罪「五年以下有期徒刑、拘役或科或
    併科新臺幣五十萬以下罰金」、行使偽造私文書罪「五年以
    下有期徒刑」，行使偽造國民身分證罪、行使偽造私文書罪
    之最重主刑均為五年有期徒刑，然行使偽造私文書罪無選科
    主刑，行使偽造國民身分證罪則有選科主刑，依刑法第三十
    五條規定，應以行使偽造私文書罪為最重；公訴人認以行使
    偽造國民身分證罪為最重，尚有誤會。又被告如事實欄一(一)
    、(二)所示二次行使偽造私文書犯行，其犯罪時間相距達八日
    、犯罪地點不同，顯係犯意各別、行為互殊，應予分論併罰
    ；公訴人認屬接續犯，應以一罪論處一節，容有誤會。爰審
    酌被告不思循正當途徑獲取所需，僅因缺錢花用，即任意提
    供自己照片供他人偽造國民身分證、駕駛執照，再持偽造之
    國民身分證、駕駛執照，冒用被害人名義，向金融機構開立
    存款帳戶、證券帳戶，嚴重損害被害人權益，並損及戶政機
    關對於國民身分證、監理機關對於駕駛執照、金融機構對於
    客戶管理之正確性，然考量被告年紀尚輕，思慮欠周，尚未
    因而獲取不法利益，及其犯罪之動機、目的、手段、生活狀
    況、智識程度，暨犯罪後坦承犯行，態度尚屬良好等一切情
    狀，分別量處如主文所示之刑，且均諭知易科罰金之折算標
    準，並定其應執行之刑，及諭知易科罰金之折算標準。
  (四)又刑罰法令關於沒收之規定，有採職權沒收主義與義務沒收
    主義。職權沒收，指法院就屬於被告所有，並供犯罪所用或
    因犯罪所得之物，仍得本於職權為斟酌沒收與否之宣告，例
    如刑法第三十八條第一項第二款、第三款、第三項前段等屬
    之。義務沒收，又可分為絕對義務沒收與相對義務沒收二者
    。前者指凡法條規定「不問屬於犯人與否，沒收之」者屬之
    ，法院就此等之物，無審酌餘地，除已證明滅失者外，不問
    屬於犯人與否或有無查扣，均應沒收之；後者指凡供犯罪所
    用或因犯罪所得之物，均應予以沒收，但仍以屬於被告或共
    犯所有者為限（最高法院九十三年度臺上字第二七五一號判
    決意旨參照）。本件如附表一、二所示文件上之「甲○○」
    印文、署名、如附表三編號５、６所示之印章，均係被告偽
    造之印文、署名、印章，應依刑法第二百十九條規定，分別
    宣告沒收。另扣案如附表三編號１至４、７、８所示之物，
    分屬被告及共同正犯即該成年男子所有，且為供其等犯罪所
    用（編號１、２、８所示部分）、犯罪預備（編號３、４所
    示部分）或犯罪所得之物（編號７所示部分），爰依刑法第
    三十八條第一項第二款、第三款規定，分別宣告沒收。至於
    如附表一、二所示之偽造私文書，既經被告持以行使並交付
    各該金融機構承辦人員，且已附卷存查，均非被告所有之物
    ，除其上之印文、署名應沒收如前外，就各該文書本身，自
    不得併予宣告沒收；另扣案偽造之「甲○○」、「乙○○」
    國民身分證、汽車駕駛執照各一張，既已依法宣告沒收，其
    上偽造之「內政部印」公印文各一枚、「交通部駕駛執照製
    發之章」之印文各一枚，爰不再依刑法第二百十九條規定諭
    知沒收；而扣案之ＬＧ牌行動電話一支（內含門號0000
    000000號ＳＩＭ卡一片），雖係被告所有，然被告既
    否認係供其犯本案所用之物，或因本案犯罪所得之物，復查
    無積極事證足資證明，且非屬違禁物，亦不得宣告沒收，附
    此敘明。
四、公訴意旨另以：被告另在彰化銀行之新開戶存款憑條、印鑑
    簡卡上偽造「甲○○」之署押，並持以交付彰銀彰化分行承
    辦人員以為行使；因認被告此部分亦涉犯刑法第二百十六條
    、第二百十條之行使偽造私文書罪嫌等語。惟按犯罪事實應
    依證據認定之，無證據不得認定犯罪事實；不能證明被告犯
    罪者，應諭知無罪之判決；刑事訴訟法第一百五十四條第二
    項、第三百零一條第一項分別定有明文。又認定不利於被告
    之事實，須依積極證據，苟積極證據不足為不利於被告事實
    之認定時，即應為有利於被告之認定，更不必有何有利之證
    據（最高法院三十年上字第八一六號判例意旨參照）；事實
    之認定，應憑證據，如未能發現相當之證據，或證據不足以
    證明，自不能以推測或擬制之方法，以為裁判基礎（最高法
    院四十年臺上字第八六號判例意旨參照）；認定犯罪事實所
    憑之證據，雖不以直接證據為限，間接證據亦包括在內；然
    而無論直接或間接證據，其為訴訟上之證明，須於通常一般
    之人均不致有所懷疑，而得確信其為真實之程度者，始得據
    為有罪之認定（最高法院七十六年臺上字第四九八六號判例
    意旨參照）。再按刑法上之偽造署押罪，係指單純偽造簽名
    、畫押而言，若在制式之書類上偽造他人簽名，已為一定意
    思表示，具有申請書或收據等類性質者，則係犯偽造文書罪
    （該偽造署押為偽造文書之部分行為不另論罪），又在申請
    書類之姓名欄填寫申請人姓名，僅在識別何人申請，並非表
    示本人簽名之意思，尚不生偽造署押問題，該填載自不得依
    刑法第二百十九條諭知沒收（最高法院八十五年度臺非字第
    一四六號判決意旨參照）。經查，依卷附彰化銀行新開戶存
    款憑條、印鑑簡卡所示，被告雖確曾在彰化銀行新開戶存款
    憑條、印鑑簡卡上，分別填寫「甲○○」等字，然其係填寫
    在各該文書之「戶名」欄內，依各該文書內容觀之，應僅係
    在識別存款帳戶之申請人，並非表示「甲○○」本人簽名之
    意，按諸前揭說明，自不生偽造署押、偽造私文書之問題，
    則被告於填寫後，縱將新開戶存款憑條、印鑑簡卡持以交付
    彰銀彰化分行承辦人員，亦不構成行使偽造私文書罪。公訴
    人認被告此部分亦涉犯刑法第二百十六條、第二百十條之行
    使偽造私文書罪嫌，容有誤會，惟因公訴人認此部分與前揭
    起訴業經論罪科刑之事實欄一(二)所示之行使偽造私文書罪部
    分具有事實上一罪關係，爰不另為無罪之諭知，併此敘明。
據上論斷，應依刑事訴訟法第二百七十三條之一第一項、第二百
九十九條第一項前段，戶籍法第七十五條第二項、第一項，刑法
第十一條前段、第二十八條、第二百十條、第二百十二條、第二
百十六條、第五十五條、第四十一條第一項前段、第二項、第五
十一條第五款、第二百十九條、第三十八條第一項第二款、第三
款，刑法施行法第一條之一，判決如主文。
本案經檢察官林子翔到庭執行職務。
中    華    民    國    97    年    9     月    23    日
                     刑事第六庭       法  官  鄭舜元
以上正本證明與原本無異。
如不服本判決，應於判決送達後10日內，向本院提出上訴書狀，
上訴書狀應「敘述具體上訴理由」，並按他造當事人之人數附繕
本。「切勿逕送上級法院」。
中    華    民    國    97    年    9     月    23    日
                                      書記官  陳秀香
  附表一：事實欄一(一)部分偽造之私文書、印文、署名
┌──┬──────────────┬────────┐
│編號│偽造之私文書                │偽造之「甲○○」│
│    │                            │印文、署名      │
├──┼──────────────┼────────┤
│１  │國泰世華銀行印鑑卡一份      │印文二枚        │
│    │                            │署名一枚        │
├──┼──────────────┼────────┤
│２  │國泰世華銀行存款開戶申請書一│印文一枚        │
│    │份                          │署名一枚        │
├──┼──────────────┼────────┤
│３  │國泰世華銀行存戶新開戶查檢表│印文一枚        │
│    │一份                        │                │
├──┼──────────────┼────────┤
│４  │國泰世華銀行劃撥交割委託書二│印文各二枚（合計│
│    │份                          │四枚）          │
│    │                            │署名各一枚（合計│
│    │                            │二枚）          │
├──┼──────────────┼────────┤
│５  │國票九鼎分公司開戶契約總約定│印文一枚        │
│    │書之客戶自填徵信資料表一份  │署名一枚        │
├──┼──────────────┼────────┤
│６  │國票九鼎分公司開戶契約總約定│印文二枚        │
│    │書之客戶基本資料一份        │署名一枚        │
├──┼──────────────┼────────┤
│７  │國票九鼎分公司開戶契約總約定│印文二枚        │
│    │書之客戶開設有價證券保管劃撥│                │
│    │帳戶申請書一份              │                │
└──┴──────────────┴────────┘
  附表二：事實欄一(二)部分偽造之私文書、署名
┌──┬──────────────┬────────┐
│編號│偽造之私文書                │偽造之「甲○○」│
│    │                            │署名            │
├──┼──────────────┼────────┤
│１  │彰化銀行個人戶業務往來申請書│署名一枚        │
│    │一份                        │                │
├──┼──────────────┼────────┤
│２  │彰化銀行金融卡申請書一份    │署名一枚        │
├──┼──────────────┼────────┤
│３  │彰化銀行個人戶顧客資料卡一份│署名一枚        │
└──┴──────────────┴────────┘
  附表三：應沒收之扣案物品
┌──┬───────────────────────┐
│編號│應沒收之扣案物品                              │
├──┼───────────────────────┤
│１  │偽造之「甲○○」國民身分證一張                │
├──┼───────────────────────┤
│２  │偽造之「甲○○」普通小型車汽車駕駛執照一張    │
├──┼───────────────────────┤
│３  │偽造之「乙○○」國民身分證一張                │
├──┼───────────────────────┤
│４  │偽造之「乙○○」普通小型車汽車駕駛執照一張    │
├──┼───────────────────────┤
│５  │偽造之「甲○○」印章一枚                      │
├──┼───────────────────────┤
│６  │偽造之「乙○○」印章一枚                      │
├──┼───────────────────────┤
│７  │國票九鼎分公司帳號第二四二四二二號帳戶之證券存│
│    │摺一本                                        │
├──┼───────────────────────┤
│８  │ＳＡＭＳＵＮＧ牌行動電話一支（內含門號○九八二│
│    │五七二○九七號ＳＩＭ卡一片）                  │
└──┴───────────────────────┘
附錄：論罪科刑法條：
中華民國刑法第210條
偽造、變造私文書，足以生損害於公眾或他人者，處5年以下有
期徒刑。
中華民國刑法第212條
偽造、變造護照、旅券、免許證、特許證及關於品行、能力服務
或其他相類之證書、介紹書，足以生損害於公眾或他人者，處1
年以下有期徒刑、拘役或3百元以下罰金。
中華民國刑法第216條
行使第210條至第215條之文書者，依偽造、變造文書或登載不實
事項或使登載不實事項之規定處斷。
戶籍法第75條第1項、第2項
意圖供冒用身份使用，而偽造、變造國民身份證，足以生損害於
公眾或他人者，處5年以下有期徒刑、拘役或科或併科新臺幣50
萬元以下罰金。
行使前項偽造、變造之國民身份證者，亦同。


司法院資訊處製作；財團法人民間司法改革基金會備份。
